臺灣高等法院刑事判決
110年度交上易字第230號
上  訴  人  
即  被  告  謝英宏


選任辯護人  廖晏崧律師(法扶律師)          
上列上訴人因過失傷害案件，不服臺灣新北地方法院110年度審
交易字第346號，中華民國110年5月28日第一審判決（起訴案號
：臺灣新北地方檢察署109年度偵字第28690號），提起上訴，本
院判決如下：
    主  文
上訴駁回。
謝英宏緩刑貳年。
    事  實
一、謝英宏於民國109年1月31日12時22分許，駕駛車牌號碼000-
    0000號營業大貨車（下稱甲車），行經路面邊線劃有紅色實
    線之新北市○○區○○○街000 號之停車場出口前方路段時，本
    應注意設有禁止臨時停車標誌、標線之處所不得臨時停車，
    而依當時天候晴、日間自然光線、柏油路面乾燥、無缺陷、
    無障礙物、視距良好，客觀上並無不能注意之情事，竟疏未
    注意及此，貿然將甲車停放在上開路段之紅色實線上，而佔
    用部分車道；隨即有劉○（業因張○杰撤回告訴而經原審判決
    公訴不受理）駕駛車牌號碼000-0000號自用小客車（下稱乙
    車）自上開停車場駛出左轉新北市中和區中原西街往中原六
    街方向行駛，其本應注意轉彎車應禮讓直行車先行，而依當
    時天候晴、日間自然光線、柏油路面乾燥、無缺陷，除謝英
    宏違規停放之甲車影響其視線之外，並無其他障礙物，客觀
    上並無不能注意之情事，竟疏未注意及此，未禮讓直行車而
    貿然左轉，適有張○杰騎乘車牌號碼000-0000號普通重型機
    車（下稱丙車）沿新北市中和區中原街往中原五街方向直行
    駛至該處，因視線遭甲車遮蔽，閃煞不及，與劉○駕駛之乙
    車發生碰撞，因而人車倒地，受有左側近端股骨骨折之傷害
    。
二、案經張○杰訴由新北市政府警察局中和分局報告臺灣新北地
    方檢察署檢察官偵查起訴。　
    理  由
一、證據能力
㈠按被告以外之人於審判外之陳述，雖不符前4條（刑事訴訟法第
  159條之1至第159條之4）之規定，而經當事人於審判程序同意
  作為證據，法院審酌該言詞陳述或書面陳述作成時之情況，認
  為適當者，亦得為證據；當事人、代理人或辯護人於法院調查
  證據時，知有第159條第1項不得為證據之情形，而未於言詞辯
  論終結前聲明異議者，視為有前項之同意，刑事訴訟法第159
  條之5第1項、第2項分別定有明文。立法意旨在於傳聞證據未
  經當事人之反對詰問予以核實，原則上先予排除，惟若當事人
  已放棄反對詰問權，於審判程序中表明同意該等傳聞證據可作
  為證據，或於言詞辯論終結前未聲明異議，基於尊重當事人對
  傳聞證據之處分權，及證據資料愈豐富，愈有助於真實發見之
  理念，且強化言詞辯論主義，使訴訟程序得以順暢進行，上開
  傳聞證據亦均具有證據能力。查本判決所引被告以外之人於審
  判外之供述證據，檢察官、上訴人即被告謝英宏及其辯護人於
  本院準備程序及審理程序對於該等證據均未爭執證據能力（見
  本院卷第55至56頁、第95頁），且迄至言詞辯論終結前均未聲
  明異議，本院審酌上開供述證據資料製作時之情況，並無違法
  不當及證明力明顯過低之瑕疵，認以之作為證據應屬適當，復
  經本院依法踐行調查證據之程序，揆諸前開規定，本院認該等
  證據均具證據能力。
㈡另本判決所援引之非供述證據，因檢察官、被告及其辯護人於
  本院均未爭執證據能力（見本院卷第56至57頁、第95至99頁）
  ，且無證據證明係公務員違背法定程序所取得，亦無顯有不可
  信之情況或不得作為證據之情形，復經本院依法踐行調查證據
  之程序，自均具證據能力。
二、認定事實所憑之證據及理由
   上揭事實，業經被告於原審及本院審理時坦承不諱（見原審
   卷第76、83頁、本院卷第54、101頁），與證人即告訴人張○
   杰、證人即同案被告劉○於警詢及偵訊時之證述（張○杰部分
   見偵卷第19至21、61、109至111頁；劉○部分見偵卷第9至13
   、59、119至120頁）相符，並有新北市政府警察局中和分局
   道路交通事故調查報告表(一)、(二)、道路交通事故現場圖
   （見偵卷第51至55頁）、監視器錄影光碟1片暨翻拍照片（見
   偵卷第93至95頁）、現場及車損照片（見偵卷第65至87頁）
   、亞東紀念醫院診斷證明書（見偵卷第99頁）、新北市政府
   交通局110年2月8日新北交安字第1092485342號函所附車輛行
   車事故鑑定覆議會鑑定覆議意見書（見偵卷第163至167頁）
   附卷可稽。足認被告前開所為自白與事實相符，堪可採信。
   本件事證明確，被告過失傷害犯行已堪認定，應依法論科。 
   　　 
三、核被告所為，係犯刑法第284條前段之過失傷害罪。
四、上訴駁回之理由
㈠原審以被告過失傷害犯行事證明確，適用刑法第284條前段、第
  41條第1項前段，刑法施行法第1條之1第1項等規定，審酌被告
  違規在紅線臨時停車，造成告訴人張○杰受有起訴書所載之傷
  害，應予非難，兼衡本件交通事故肇事主因為同案被告劉○，
  被告謝英宏為肇事次因之過失程度、家庭經濟狀況、智識程度
  、告訴人所受傷勢、與告訴人就賠償金額認知差距過大，迄未
  能達成和解及被告始終坦承犯行，犯後態度尚可等一切情狀，
  量處拘役30日，如易科罰金以新臺幣1千元折算1日，經核原審
  認事用法，並無違誤，量刑亦無不當，原判決應予維持。
㈡被告上訴意旨略以：被告於本案犯後態度良好，犯罪所生之危
  害亦屬輕微，原審判決仍屬過重等語。然按量刑之輕重本屬法
  院依職權裁量之事項，亦即在有罪判決時如何量處罪刑，係實
  體法賦予審理法院就個案裁量之刑罰權事項，準此，法院行使
  此項裁量權，自得依據個案情節，參酌刑法第57條各款例示之
  犯罪情狀，於法定刑度內量處被告罪刑；除有逾越該罪法定刑
  或法定要件，或未能符合法規範體系及目的，或未遵守一般經
  驗及論理法則，或顯然逾越裁量，或濫用裁量等違法情事以外
  ，自不得任意指摘其量刑違法。原審判決就本件被告所犯過失
  傷害犯行，已綜合審酌各項量刑因子，予以量定（詳如前述）
  ，已以被告之責任為基礎，為科刑輕重標準之綜合考量，其量
  定之刑罰，客觀上未逾越職權，亦未違反比例原則，並無不當
  之處，被告上訴指摘原審量刑過重，為無理由，應予駁回。　
㈢末查，被告前未曾受有期徒刑以上刑之宣告等情，有被告之本
  院被告前案紀錄表可稽（見本院卷第39頁），其因過失致罹刑
  典，惟於原審及本院審理期間均坦承犯行，並於本院審理中業
  與告訴人成立調解，且已履行完畢，有本院調解筆錄、本院公
  務電話紀錄、轉帳交易及保險賠付資料等在卷可稽（見本院卷
  第65至66、83、85至87頁），被告經此刑之宣告，當知所警惕
  ，信無再犯之虞，綜合考量被告經濟狀況、家庭生活狀況等情
  ，認對被告所宣告之刑，以暫不執行為適當，以暫不執行為當
  ，爰依刑法第74條第1項第1款規定宣告緩刑2年，以啟自新。
據上論斷，應依刑事訴訟法第368條，刑法第74條第1項第1款，
判決如主文。
本案經檢察官劉仕國提起公訴，檢察官謝宗甫到庭執行職務。
中　　華　　民　　國　　110 　年　　12　　月　　30　　日
                  刑事第十八庭  審判長法  官  何俏美
                                      法  官  陳海寧
                                      法  官  葉乃瑋
以上正本證明與原本無異。
不得上訴。
                                      書記官  程欣怡
中　　華　　民　　國　　110 　年　　12　　月　　30　　日
附錄：本案論罪科刑法條全文　
中華民國刑法第284條
因過失傷害人者，處1 年以下有期徒刑、拘役或10萬元以下罰金
；致重傷者，處3 年以下有期徒刑、拘役或30萬元以下罰金。